臺灣高等法院刑事判決　　　　　　　　　　　　　　九十年度上易字第四二四六號
　　上　訴　人
　　即　被　告　甲○○
右上訴人因違反毒品危害防制條例案件，不服臺灣桃園地方法院九十年度易字第六十
四號，中華民國九十年九月二十八日第一審判決（起訴案號：臺灣桃園地方法院檢察
署八十九年度毒偵字第六０八八號；併辦案號：同檢察署九十年度毒偵字第一二一四
號），提起上訴，本院判決如左：
    主  文
上訴駁回。
    事  實
一、甲○○於民國八十七年八月間，因施用毒品案件，經臺灣桃園地方法院（下稱桃
    園地院）以八十七年度毒聲字第一四五六號裁定送觀察、勒戒後，認無繼續施用
    毒品之傾向，由臺灣桃園地方法院檢察署檢察官（下稱桃園地檢）於八十七年九
    月二十二日，以八十七年度偵字第一二五七六號為不起訴處分確定。復於八十八
    年二月間，再因施用毒品案件，經桃園地院以八十八年度毒聲字第二一二０號裁
    定送觀察、勒戒後，認有繼續施用毒品之傾向，而以八十八年度毒聲字第四五八
    七號裁定令入戒治處所施以強制戒治一年（該部分另由桃園地檢檢察官以八十八
    年度偵緝字第七三四號聲請簡易判決處刑，經桃園地院於八十九年三月十日以八
    十八年度壢簡字第九七三號判處有期徒刑六月確定）。詎其猶不知悔改，明知安
    非他命係毒品危害防制條例第二條第二項第二款所稱之第二級毒品，不得施用，
    竟基於概括之犯意，自八十九年十一月十日起至九十年三月二十四日止，連續在
    桃園縣中壢市○○○路○段八六七巷七弄六號二樓一室原租住處、同縣楊梅鎮○
    ○路四四五巷九十六弄二十六號友人陳俊榮之住處等地，以將安非他命置於玻璃
    球內、下方燒烤成煙吸食之方式，施用安非他命多次（約二至三天施用一次）。
    初於八十九年十一月十二日十九時許，在其原租住處為警查獲，並扣得安非他命
    一包（實稱毛重零點九七八公克）；嗣於九十年三月二十四日十五時許，在陳俊
    榮住處再為警查獲，並扣得安非他命一包（實稱毛重零點三二二公克）及其所有
    之吸食器一組。
二、案經桃園縣警察局中壢分局暨八德分局分別報請桃園地檢檢察官偵查起訴及移送
    桃園地院併案審理。
    理  由
一、經查：
（一）右揭施用第二級毒品安非他命之事實，已據上訴人即被告甲○○坦承不諱。而
      被告於前開時日兩次為警查獲時，所採集之尿液經送檢驗結果，皆呈安非他命
      陽性反應等情，有桃園縣衛生局八十九年十二月四日、九十年五月七日不法藥
      物尿液檢定書共二紙附卷可稽（見第六０八八號偵查卷第四十六頁、第一二一
      四號偵查卷第四十七頁）。又兩次扣案之結晶物二包，經送鑑定結果，均檢出
      安非他命成分，一包實稱毛重零點九七八公克，一包實際毛重零點三二二公克
      ，亦有行政院衛生署管制藥品管理局（九０）管檢字第九二九四九號、第九七
      二九二號檢驗成績書附卷可參（見原審卷第二十一頁及第六十五頁）。並有該
      二包安非他命及吸食器一組扣案可憑。堪認被告之自白與事實相符，可以採信
      。
（二）被告曾於八十七年八月間，因施用毒品案件，經桃園地院以八十七年度毒聲字
      第一四五六號裁定送觀察、勒戒後，認無繼續施用毒品之傾向，由桃園地檢檢
      察官於八十七年九月二十二日，以八十七年度偵字第一二五七六號為不起訴處
      分確定。復於八十八年二月間，再因施用毒品案件，經桃園地院以八十八年度
      毒聲字第二一二０號裁定送觀察、勒戒後，認有繼續施用毒品之傾向，而以八
      十八年度毒聲字第四五八七號裁定令入戒治處所施以強制戒治一年，該部分另
      由桃園地檢檢察官以八十八年度偵緝字第七三四號聲請簡易判決處刑，經桃園
      地院於八十九年三月十日以八十八年度壢簡字第九七三號判處有期徒刑六月確
      定等情，有前開桃園地檢不起訴處分書（見原審卷第七十七頁）、桃園地院中
      壢簡易庭判決書（見第六０八八號偵查卷第四十三頁）、桃園地檢刑案資料查
      註紀錄表、被告全國前案紀錄表各一份在卷可資佐證。
（三）被告雖辯以：其前因施用安他命，經桃園地院八十八年度壢簡字第九七三號判
      處有期徒刑六月確定在案，本案施用安非他命犯行，與之相距不遠，應可認係
      基於概括之犯意所為之連續犯，不應再予論罪科刑云云。然查，前開判決認定
      被告施用安非他命期間，為八十八年二月十七日七時回溯九十六小時某時內起
      至同年月二十一日止，被告係在同年月二十三日被查獲等事實，有卷附該判決
      可按。是本案犯行時間，距之已達一年八月餘，既非緊接，且其間，被告又曾
      經觀察、勒戒及強制戒治，本案顯係另行起意所為，尚難認係基於概括犯意之
      連續犯。所辯云云，委無足採。
    綜上，本案事證明確，被告三犯施用第二級毒品安非他命之犯行，洵堪認定，應
    依法論科。
二、按安非他命屬毒品危害防制條例第二條第二項第二款規定之第二級毒品，被告施
    用安非他命之行為，核係犯毒品危害防制條例第十條第二項之施用第二級毒品罪
    。施用第二級毒品安非他命前後持有安非他命之低度行為，為施用之高度行為所
    吸收，不另論罪。其先後多次施用犯行，時間緊接，手段相若，而犯同一罪名，
    顯係基於概括之犯意為之，為連續犯，應依刑法第五十六條規定以一罪論，並加
    重其刑。檢察官起訴意旨僅論及被告於八十九年十一月十三日採尿前回溯九十六
    小時內某時，有施用安非他命之犯行，惟被告施用安非他命之時間，係自八十九
    年十一月十日起至九十年三月二十四日止，已如前述，是逾起訴意旨所指之時間
    之施用安非他命部分，雖未據提起公訴，然與已起訴部分具有連續犯之裁判上一
    罪關係，法院自得併予審理。按法院於科刑時，依刑法第五十七條之規定，原應
    審酌一切情狀，尤應注意被告犯罪之動機、目的、手段、犯罪時所受之刺激、被
    告之生活狀況、品行、智識程度、與被害人平日之關係、犯罪所生之危害或損害
    及被告犯罪後之態度，以為科刑輕重之標準。經查，毒品危害防制條例第十條第
    二項施用第二級毒品罪之法定刑，最高為有期徒刑三年，又被告係連續犯，依法
    應加重其刑，原審經審酌被告犯罪之動機、方法、所生危害、已三犯施用毒品罪
    、犯後坦承不諱之態度尚稱良好等一切情狀，援引刑事訴訟法第二百九十九條第
    一項前段，毒品危害防制條例第十條第二項、第十八條第一項前段，刑法第十一
    條前段、第五十六條、第三十八條第一項第二款，量處被告有期徒刑八月，並將
    扣案之第二級毒品安非他命二包（一包實稱毛重零點九七八公克、一包實際毛重
    零點三二二公克）沒收銷燬之，被告所有供施用毒品之器具吸食器一組沒收。經
    核認事用法，並無不合，量刑亦未失衡平。被告上訴意旨，以本案不應再論罪科
    刑及原審量刑過重云云，指摘原判決不當，為無理由，應予駁回。
據上論斷，應依刑事訴訟法第三百六十八條，判決如主文。
本案經檢察官謝英民到庭執行職務。
中      華      民      國     九十一   年      一      月     十七     日
                              臺灣高等法院刑事第五庭
                                  審判長法  官  曾  德  水
                                        法  官  趙  功  恆
                                        法  官  林  立  華
右正本證明與原本無異。
不得上訴。
                                        書記官  廖  月  女
中      華      民      國     九十一   年      一      月     十七     日
附錄本判決論罪科刑法條：
毒品危害防制條例第十條第二項：
施用第二級毒品者，處三年以下有期徒刑。
